臺灣臺中地方法院刑事判決　　　　　　　96年度易字第2278號
公　訴　人　臺灣臺中地方法院檢察署檢察官
被　　　告　丙○○
上列被告因傷害案件，經檢察官聲請簡易判決處刑（九十五年度
偵字第二三八一六號），本院沙鹿簡易庭認不得以簡易判決處刑
（九十六年度沙簡字第九０號），移由刑事庭依通常程序審理，
本院判決如下：
    主    文
丙○○傷害人之身體，處拘役肆拾日，如易科罰金，以新台幣壹
仟元折算壹日。
    犯罪事實
一、丙○○與甲○○係鄰居關係。丙○○於民國（下同）九十五
    年八月十六日上午八時三十分許，在臺中縣外埔鄉○○路六
    六四號甲○○住處附近，因細故與甲○○發生爭吵，竟基於
    普通傷害之犯意，出手毆打甲○○，致甲○○受有雙手掌瘀
    傷、左手肘、膝蓋與上腹部挫傷等傷害。
二、案經甲○○訴請臺灣臺中地方法院檢察署檢察官偵查起訴。
    理    由
一、訊之被告丙○○矢口否認有何傷害犯行，辯稱：伊於九十五
    年八月十六日，並未與甲○○發生爭吵，亦未出手毆傷甲○
    ○云云。惟查被告丙○○於前開時地，如何毆傷甲○○等情
    ，業據證人即告訴人甲○○於偵查中及本院審理時指證訴綦
    詳，並有告訴人提出台中榮民總醫院出具診斷證明書一紙附
    卷可稽；參以被告於九十五年九月二十日偵查時供稱：九十
    五年八月十六日上午八時三十分許，伊有與甲○○發生口角
    等語，又於九十六年三月七日本院沙鹿簡易庭訊問時供稱：
    九十五年八月十六日當天，伊只是在擋甲○○而已，是甲○
    ○自己碰到地上受傷的等語，顯見被告於前開時地，因細故
    與告訴人發生爭吵，確有出手毆傷告訴人之情事無疑。是被
    告上開所辯，無非事後卸責之詞，不足採信，事證明確，其
    傷害犯行堪以認定。至於告訴人指稱當時係被告之妻拉住伊
    雙手，而由被告持開山刀刀背砍伊之右手背、右手指、膝蓋
    、胸部、左上手臂等處，惟此部分告訴人並未提出其他積極
    事證可佐，尚難僅憑告訴人片面指訴，而遽予推定被告與其
    妻確有告訴人所指訴之上開犯行，應認僅係被告出手毆傷告
    訴人，併此敘明。
二、核被告丙○○所為，係犯刑法第二百七十七條第一項之普通
    傷害罪。爰審酌被告與告訴人毗鄰而居，僅因細故竟出手毆
    傷告訴人，及其犯罪之動機、目的、手段、告訴人受傷程度
    與犯罪後態度等一切情狀，量處如主文所示之刑，並諭知易
    科罰金之折算標準，以示懲儆。
三、據上論斷，應依刑事訴訟法第四百五十二條、第二百九十九
    條第一項前段、刑法第二百七十七條第一項、第四十一條第
    一項前段，刑法施行法第一條之一，判決如主文。
本案經檢察官乙○○到庭執行職務。
中　　華　　民　　國　　96　　年　　6 　　月　　6 　　日
                  刑事第三庭    法  官  朱光國
上正本證明與原本無異。
如不服本判決，應於送達後十日內向本院提出上訴狀（須附繕本
），上訴於台灣高等法院台中分院。
                                書記官  洪明霞
中　　華　　民　　國　　96　　年　　6 　　月　　6 　　日
刑法第277條第1項：
傷害人之身體或健康者，處 3 年以下有期徒刑、拘役或 1 千元
以下罰金。
